【裁判字號】    95,訴,1491
【裁判日期】    950706
【裁判案由】    確認委任關係不存在
【裁判全文】
臺灣高雄地方法院民事裁定              95年度訴字第1491號
聲  請  人  乙○○
訴訟代理人  王建宏律師
上列聲請人聲請選任特別代理人事件，本院裁定如下：
    主  文
選任丙○○於乙○○對元盟實業有限公司（統一編號：00000000
號）提起確認委任關係不存在之訴時，為其特別代理人。
    理  由
一、按「公司應至少置董事一人執行業務並代表公司…第30條、
    第46條、第49條至第53條、第54條第3 項、第57條至第59條
    、第208 條第3 項、第208 條之1 及第211 條之規定，於董
    事準用之。」、「代表公司之股東，如為自己或他人與公司
    為買賣、借貸或其他法律行為時，不得同時為公司之代表。
    」、「無訴訟能力人有為訴訟之必要，而無法定代理人，或
    法定代理人不能行代理權者，其親屬或利害關係人，得聲請
    受訴法院之審判長，選任特別代理人。」、「本法關於法定
    代理之規定，於法人之代表人、第40條第3 項之代表人或管
    理人、第4 項機關之代表人及依法令得為訴訟上行為之代理
    人準用之。」，公司法第108 條第1 項前段、第4 項、第59
    條前段、民事訴訟法第51條第2 項、第52條分別定有明文。
二、本件聲請意旨略以：伊前遭訴外人甲○○擅自登記為元盟實
    業有限公司（下稱元盟公司）之董事而為該公司名義上之負
    責人，後因元盟公司逃漏營業稅致伊因登記為其法定代理人
    而遭限制出境，乃有訴請確認伊與元盟公司間董事委任關係
    不存在之需，惟因伊為元盟公司登記之法定代理人，依法無
    法再代理該公司與自己為訴訟行為，而查元盟公司登記之股
    東即許迺欣、林春美、張玉芳均已不知去向，而股東丙○○
    為訴外人甲○○之妻並長期擔任元盟公司之股東，為恐上開
    確認委任關係不存在訴訟因久延而遭受不利益，爰請求選任
    丙○○（住址：高雄市三民區○○○路514 號）為元盟公司
    之特別代理人等語，並提出高雄縣政府函文、證明書、公司
    變更登記事項卡等件為證。
三、經查，聲請人主張之事實，業據其提出與所述相符之高雄縣
    政府函文、證明書、公司變更登記事項卡等件為證，本院審
    酌丙○○自83年起即擔任元盟公司股東迄今，並為聲請人所
    指實際公司負責人即訴外人甲○○之妻，對元盟公司經營事
    項應知之甚詳，選任其為元盟公司之特別代理人當有助於訴
    訟之釐清與進行，是聲請人之聲請自應予以准許。
四、依民事訴訟法第51條第2項、第52條，裁定如主文。
中    華    民    國    95     年    7    月    6     日
                  民事第五庭   法  官  郭宜芳
正本係照原本作成。
如對本裁定，抗告須於裁定送達後10日內向本院提出抗告狀，並
繳納裁判費新台幣
1,000元。
中    華    民    國    95     年    7    月    6     日
                               書記官  董明惠


司法院資訊處製作；財團法人民間司法改革基金會備份。
